最高法院刑事判決　　　　　　　　　　　　　　　九十一年度台上字第七五七九號
　　上　訴　人　甲○○
右上訴人因貪污案件，不服台灣高等法院中華民國九十一年八月十三日第二審判決（
九十一年度上訴字第一八一七號，起訴案號：台灣宜蘭地方法院檢察署九十年度偵字
第二九九二、三一三○號），提起上訴，本院判決如左：
    主  文
上訴駁回。
    理  由
按刑事訴訟法第三百七十七條規定：上訴於第三審法院，非以判決違背法令為理由，
不得為之。是提起第三審上訴，應以原判決違背法令為理由，係屬法定要件；且必須
依據卷內資料為具體之指摘，並足據以辨認原判決已具備違背法令之形式，始屬相當
。如所指摘事項純屬對事實審法院已經調查說明之事項或採證認事職權之適法行使，
重為事實上之爭辯或任意指摘，尚不能認為已具備違背法令之形式，自應認其上訴為
違背法律上之程式，從程序上予以駁回。本件上訴人甲○○上訴意旨略稱：（一）錄
音帶經送請法務部調查局，以語音分析及聲紋特徵比對鑑定方法為比對結果，僅證明
疑似上訴人聲音，原判決遽認足為上訴人犯行之佐證，判決理由不備。（二）上訴人
茍有李曉軍所指述之行賄犯行，何以海巡單位卻不立即將上訴人移送法辦，遲至事發
一年後始將相關資料移請檢察官辦理。致電話通聯紀錄超過保存期間，而無法取得，
足見巡防單位故意誣陷上訴人。（三）上訴人曾與李曉軍因承辦軍人保險之事發生爭
執，遭李曉軍攀誣。且以會哨來調開岸巡兵力三十至六十分鐘之方式，能否達成走私
之目的。原審均未查明，自有未盡調查職責之違法。（四）原審未查明李曉軍收受上
訴人交付之行動電話後，自何時起繳納電話費？繳納多少？何人繳納？亦有未洽等語
。惟查原判決係依憑證人李曉軍於檢察官偵查時、原審審理時之證述，卷附法務部調
查局九十一年四月二十二日調科參字0000000000號鑑定通知書、台灣大哥
大股份有限公司函、李曉軍所提出其與甲○○於電話中對話之錄音帶一捲、錄音譯文
乙份、及現金新台幣（下同）三萬元與行動電話一組等證據，認上訴人確有原判決事
實欄所認定之犯行。並詳述認定上訴人以交付三萬元及手機一支為代價，要求李曉軍
調整海巡勤務以便利其走私，所憑證據及得心證之理由︻見原判決理由二｜（一）︼
。而扣案之錄音帶送請法務部調查局鑑定比對結果認「錄音帶內譯文部分疑似甲○○
聲音與其本人聲音音質相同」，亦有法務部調查局鑑定通知書可證。另就上訴人所辯
茍伊有李曉軍所指述之行賄犯行，何以海巡單位卻遲至事發一年後始將相關資料移請
檢察官辦理？上訴人曾與李曉軍因承辦軍人保險之事發生爭執，遭李軍攀誣云云。認
係諉卸刑責之飾詞，要無可取，詳予指駁說明。因而維持第一審論處上訴人非依據法
令從事公務之人員，亦非受公務機關委託承辦公務之人，對於依據法令從事公務之人
員，關於違背職務之行為，行求賄賂罪刑之判決，駁回上訴人在第二審之上訴，已詳
細說明其取捨證據及得心證之理由。從形式上觀察，原判決並無上訴人所指之違背法
令情形存在。上訴意旨（一）（二）純係就原判決已調查說明之事項及採證認事職權
之適法行使，徒憑己意，任指違法，自不足據以辨認原判決已具備違背法令之形式。
另按以判決有「應於審判期日調查之證據未予調查」之違背法令情形為第三審上訴理
由者，必須於理由狀內具體敘明其所指原審未調查之證據，如何與待證事實具有重要
之關係，為認事用法之基礎，確有調查之必要性，因原審未予調查，又未說明不予調
查之理由，致原審判決結果迥異，如予調查必能推翻原判決結果，始足認與刑事訴訟
法第三百七十九條第十款所定違法事由相當，否則仍不得執為適法之第三審上訴理由
。上訴意旨（三）（四）未具體敘明以會哨來調開岸巡兵力之方式，能否達成走私之
目的及李曉軍收受上訴人交付之行動電話後，如何繳納電話費等事項，與原判決所確
認之上訴人行求賄賂罪刑之待證事實具有如何之重要關係，而屬認事用法之基礎，確
有調查之必要性，且足以推翻原判決之結果，僅空言指摘原審未為上開調查即係違法
云云，自不得認係適法之第三審上訴理由。綜上所述，應認本件上訴違背法律上程式
，予以駁回。
據上論結，應依刑事訴訟法第三百九十五條前段，判決如主文。
中      華      民      國    九十一    年     十二     月    三十一    日
                              最高法院刑事第四庭
                                  審判長法官  紀  俊  乾
                                        法官  黃  正  興
                                        法官  劉  介  民
                                        法官  陳  東  誥
                                        法官  洪  明  輝
      右正本證明與原本無異
                                              書  記  官
中      華      民      國    九十二    年      一      月      六      日
